【裁判字號】    97,抗,59
【裁判日期】    970229
【裁判案由】    限期起訴
【裁判全文】
臺灣高等法院臺南分院民事裁定            97年度抗字第59號
抗  告  人  甲○○
上列抗告人因與相對人彰化銀行股份有限公司間請求限期起訴事
件，對於中華民國96年12月28日臺灣雲林地方法院所為裁定（96
年度聲字第436號）提起抗告，本院裁定如下：
    主      文
抗告駁回。
抗告訴訟費用新臺幣壹仟元由抗告人負擔。
    理      由
一、抗告意旨略以：本件假扣押之本金及其應給付之利息，業經
    抗告人供擔保就其利息暫緩執行，並已由原審96年度六簡字
    第194號判決，而抗告人亦依法提起上訴，足認本件訴訟已
    在繫屬中，自無再命限期起訴之必要。況本件限期起訴早經
    相對人向原審96年度聲字第353號聲請，遭駁回，又向鈞院
    96年度抗字第294號提起抗告，然卻於96年11月29日撤回而
    告確定，亦即有關本件聲請限期起訴部分，已經法院裁定相
    對人敗訴確定，則依一事不再理原則，自不能再為爭執，為
    此提起抗告云云。
二、按經准為假扣押，而本案尚未繫屬者，命假扣押之法院應依
    債務人聲請，命債權人於一定期間內起訴，民事訴訟法第52
    9條第1項定有明文。又「本案尚未繫屬者，命假扣押之法院
    應依債務人聲請，命債權人於一定期間內起訴；債權人不於
    前項期間內起訴者，債務人得聲請命假扣押之法院撤銷假扣
    押裁定，民事訴訟法第529條第1項及第2項分別定有明文。
    此之所謂起訴，係指依訴訟程序提起訴訟，得以確定其私權
    之存在，而取得給付之確定判決者而言，應不包括其他，故
    債權人提起確認之訴者，不得認為已於裁定之期間內起訴。
    」最高法院81年度台抗字第273號裁定要旨可資參照。故抗
    告人就相對人在原審提供之本金新臺幣（下同）229,632元
    、執行費1,837元及訴訟費用842元合計232,311元等「本金
    及費用債權」聲請假扣押，則相對人請求法院命抗告人限期
    起訴者，應為抗告人所提假扣押本案之訴訟，亦即應提起以
    將來得收取本金及費用債權為內容之給付訴訟始足當之。
三、經查本件抗告人既已向原審就相對人繳入之「本金新臺幣
    229,632元及執行費1,837元、訴訟費用842元等本金及費用
    債權」聲請假扣押執行，則本件相對人命抗告人限期起訴者
    ，係應為抗告人所提假扣押本案之訴訟，即應提起以將來得
    收取本金及費用債權為內容之給付訴訟始符規定，已如上所
    述。次查本件抗告人，為保全對於相對人即債務人金錢請求
    之強制執行，聲請原審准予假扣押後，僅於原審對相對人提
    起確認「利息債權」不存在之訴（即本金229,632元自92年6
    月19日起至清償日止，按日息萬分之五點四計算之利息），
    並非抗告人所聲請96年度裁全字第1941號假扣押裁定之本案
    訴訟，又上開利息債權由原審以96年度六簡字第194號審理
    後駁回抗告人之訴，現由抗告人上訴中（按：兩造間原審93
    年度訴字第108號請求損害賠償事件，非本案訴訟，且經抗
    告人於93年3月23日撤回起訴；兩造間原審93年度訴字第32
    號返還不當得利案件，並非本案訴訟，且原審於93年7月13
    日判決抗告人敗訴，經抗告人上訴本院，遭駁回上訴後確定
    ；兩造間原審94年度簡上字第24號給付借款案件，相對人為
    原告，亦非本案訴訟），至原審96年度聲字第353號係抗告
    人聲請停止執行事，亦與本件限期起訴無涉。此均經原審法
    院依職權調閱原審96年度裁全字第1941號假扣押、96年度執
    全字第1066號假扣押執行、96年度六簡字第194號、93年度
    訴字第108號、93年度訴字第32號、94年度簡上字第24號、
    本院93年度上字第137號民事卷宗查核屬實，並有原審案件
    查詢資料及臺灣臺中地方法院96年11月2日中院彥文字第096
    0001535號函文在卷可參（原審卷第7-8頁）。揆諸前開裁定
    要旨及說明，本件抗告人尚未向相對人提起本案訴訟，則相
    對人聲請法院命抗告人限期起訴，核與前開規定相符，自應
    准許。原裁定命抗告人應於裁定送達後十日內，就其欲保全
    執行之請求起訴，依法並無不合，抗告意旨求為廢棄改判，
    為無理由，仍應予駁回。
四、據上論結，本件抗告為無理由，依民事訴訟法第495條之1第
    1項，第449條第1項、第95條、第78條，裁定如主文。
中    華    民    國    97    年    2     月    29    日
                  民事第二庭    審判長法  官   丁振昌
                                      法  官   吳上康
                                      法  官   李素靖
上為正本係照原本作成。
不得抗告。
中    華    民    國    97    年    3    月    3     日
                                      書記官   林鈴香


司法院資訊處製作；財團法人民間司法改革基金會備份。
